臺灣高等法院刑事裁定　　　　　　　　　　　　　　　九十一年度毒抗字第九號
　　抗　告　人
　　即受處分人　甲○○
右列抗告人因毒品危害防制條例案件，不服臺灣桃園地方法院中華民國九十年十一月
二十八日裁定（九十年度毒聲字第四六一四號﹔偵查案號：臺灣桃園地方法院檢察署
九十年度毒偵字第三六四六號），提起抗告，本院裁定如左：
    主  文
抗告駁回。
    理  由
一、本件抗告意旨略以：抗告人於九十年九月四日至九十年十一月八日均留置少年觀
    護所，與毒品危害防制條例第十七條第二項之規定吻合，且自始至終抗告人均不
    承認吸毒，但驗尿結果卻呈陽性反應，綜觀抗告人因涉施用毒品案件，經桃園地
    方法院刑事裁定勒戒，由始至終送達之各份文件，均無確切之個人資料，而身分
    證統一編號錯誤等文件資料，均有混淆錯誤之疑點，實有待查證，另請求再行驗
    尿云云。
二、經查：
（一）抗告人雖以原裁定被告欄姓名及身分證字號等均有錯誤，然查抗告人於警訊時
      即已表明警方查詢報表上所列印之出生年月日可能是輸入錯誤，法院通緝者確
      是伊本人無誤，另聲請書誤植同案另一嫌疑人莊富成之身分證字號Ｚ0000
      00000號為抗告人之身分證字號，經查台北縣新莊分局解送人犯報告書上
      所載身分證字號確為Ｚ000000000號無誤，故聲請書及原裁定關於抗
      告人之身分證字號顯係誤植所致。
（二）抗告人於九十年九月三日，在桃園縣大園鄉溪海村八號，為警查獲後經警採尿
      送請檢驗，經以酵素免疫分析法初步篩選結果呈安非他命類陽性反應，嗣再以
      較精密之氣象層析質譜分析法，亦呈安非他命陽性反應，此有台北縣警察局新
      莊分局偵辦毒品危害防制條例案被移送人姓名代碼對照表及昭信科技顧問股份
      有限公司濫用藥物陽性檢體檢驗報告一紙在卷可稽﹔按「尿液毒品檢驗．．．
      若能使用先進之氣相層析質譜儀分析法確認，則可完全排除偽陽性之干擾，為
      目前最具公信力的檢驗方法」為法務部調查局第六處八十七年九月二十九日（
      八七）發技（一）字第八七０七四五七四號函所揭示，足見前揭尿液檢驗報告
      無偽陽性，鑑驗結果堪以採信。次按一般人施打海洛因或嗎啡，可於尿液中檢
      驗出煙毒反應之時間，視施打量多少及個人新陳代謝分泌之情況而定，施打量
      多者，於施打後四、五日仍可能檢出煙毒反應，施打量少者，可能在二十四小
      時可檢出，此法務部調查局第六處八十年三月八日（八○）發技一字第一八八
      九號函可憑。抗告人於九十年九月三日，經採尿送驗，既呈安非他命陽性反應
      ，依上開說明，其於該採尿時往前回溯九十六小時內，於某不詳處所，必曾施
      打第二級安非他命一次，並以抗告人所辯並不足採，因認檢察官前開觀察、勒
      戒之聲請，並無不合，依毒品危害防制條例第二十條第一項、觀察勒戒處分執
      行條例第三條第一項、第二項規定，裁定被告應送勒戒處所觀察、勒戒。
三、原審據以裁定抗告人即被告應送勒戒處所觀察、勒戒，經核於法並無不合。被告
    前揭所辯，顯不足採信，其請求再行檢驗尿液云云，核無必要。綜上所述，本件
    抗告為無理由，應予駁回。
四、據上論結，應依刑事訴訴法第四百十二條，裁定如主文。
中     華     民     國     九十一    年      二      月      十九     日
                              台灣高等法院刑事第十一庭
                                  審判長法  官  楊  照  男
                                        法  官  王  詠  寰
                                        法  官  陳  炳  彰
右正本證明與原本無異。
不得抗告。
                                        書記官  賴  淑  真
中      華      民      國      九十一   年     二      月    二十一    日
